臺灣嘉義地方法院刑事判決                            九十年度簡上字第七九號
    上  訴  人
    即  被  告  乙○○
右上訴人因偽造文書案件，不服本院嘉義簡易庭九十年度簡字第九六二號，中華民國
九十年十月二十九日第一審判決（聲請簡易判決處刑案號：臺灣嘉義地方法院檢察署
九十年度偵字第六六二九號）提起上訴，本院管轄之第二審合議庭判決如左：
    主  文
上訴駁回。
    事  實
一、乙○○於民國九十年十月十三日晚上九時十五分許，駕駛車牌號碼Ｃ７─００四
    九號自小客車，途經嘉義縣東石鄉雲嘉大橋南端，因違規無照駕駛、及未帶行車
    執照，遭交通警察攔下盤查，詎乙○○為脫免遭開告發單處罰，竟冒用渠弟「甲
    ○○」名義，在嘉義縣警交字第Ｌ00000000舉發違反道路交通管理事件
    通知單之被通知人收執聯中，偽造「甲○○」名義簽名，以示業收受該告發通知
    單，再交還交通警員洪進安收執，足生損害於甲○○（原判決及聲請簡易判決處
    刑書誤植為洪進安）之名譽及警方對於裁罰管理之正確性。
二、案經嘉義市警察局朴子分局報由臺灣嘉義地方法院檢察署檢察官偵查起訴。
    理  由
一、右揭犯罪事實，迭據被告乙○○於警局初訊、檢察官偵查及本院審理時坦承不諱
    ，復有如事實欄所示之舉發違反道路交通管理事件通知單各聯（移送聯、迴覆聯
    、存根聯、通知聯）扣案可証，事證明確，被告犯行堪予認定。
二、按被告在交通違規通知單「收受通知聯者簽章」一欄內偽簽「甲○○」姓名，單
    從形式上觀察，即足以知悉係表示由甲○○名義出具領收通知聯之證明，此與事
    先在印妥內容之收據上偽簽他人姓名之情形，無分軒輊，當然屬於刑法第二百十
    條所稱之私文書，被告復將該交通違規通知單交回處理之警員，即主張由「甲○
    ○」領受通知單，足以生損害於嘉義縣警察局對交通事件管理之正確性及甲○○
    之名譽，核其所為，係犯刑法第二百十六條、第二百十條之行使偽造私文書罪。
    又偽造署押行為，因係複寫，故一次簽名即有三枚署押（於移送聯、迴覆聯、存
    根聯各一枚），偽造署押為偽造私文書之階段行為，偽造之低度行為，為高度之
    行使行為所吸收，祇論以行使偽造私文書一罪，卷附嘉義縣警交字第Ｌ0000
    0000舉發違反道路交通管理事件通知書移送聯、迴覆聯、存根聯上甲○○署
    押各一枚，應依刑法第二百十九條之規定沒收之。原審以被告行使偽造私文書之
    事證明確，依刑事訴訟法第四百四十九條第一項前段、第四百五十四條第二項，
    刑法第二百十六條、第二百十條、第四十一條第一項前段，罰金罰鍰提高標準條
    例第二條之規定，逕以簡易判決判處有期徒刑三月，並據刑事訴訟法第第四百五
    十條第一項及刑法第二百十九條之規定，併將偽造之甲○○署押沒收，核其認事
    用法，均無違誤，量刑亦屬妥適，上訴人提起上訴任意指摘原審判決量刑過重云
    云，為無理由，應予駁回。
據上論斷，應依刑事訴訟法第四百五十五條之一第一項、第三項、第三百六十八條，
判決如主文。
本案經檢察官游悅晨到庭執行職務
中      華      民      國    九十一    年      五      月     十七     日
                                      臺灣嘉義地方法院刑事第三庭
                                          審判長法  官  沈福財
                                                法  官  康存真
                                                法  官  許兆慶
右正本證明與原本無異。
不得上訴。
中      華      民      國    九十一    年      五      月     十七     日
                                                書記官  洪麗惠
